# 专业培训违约金会计处理

提问人：Jings 时间：2022-11-29 00:03:17
请教陈版，企业是一家ppp项目公司，在建设期对员工的专业培训计入了资产成本，有员工未按约定服务满一定期限，按合同约定退了约定剩余服务年限的培训费，因为企业还未做竣工决算，因此将这部分退回的金额冲了资产账面价值，这样处理是否恰当

回答人：chenyiwei
首先，“在建设期对员工的专业培训计入了资产成本”的处理是否合理？可参考《中审众环研究 2020 》之“问题5-2-8（生产人员培训及提前进厂费用是属于经营活动还是投资活动）”。
其次，收到离职员工退回的培训费，应首先冲减对应的长期待摊费用（如有）的余额。退回的培训费超出对应的长期待摊费用（如有）的余额的，超出部分作为营业外收入。